【裁判字號】    92,交聲,515
【裁判日期】    920520
【裁判案由】    聲明異議
【裁判全文】
臺灣臺中地方法院交通事件裁定                    九十二年度交聲字第五一五號
    原處分機關  交通部公路總局台中區監理所
    異議人即
    受處分人    凌浚文
右列受處分人因違反道路交通管理處罰條例案件，對於交通部公路總局台中區監理所
九十二年五月九日所為之裁決（豐監稽違六三字第ＧＰ0000000號裁決書），
聲明異議，本院裁定如左：
    主  文
異議駁回。
    理  由
一、原處分機關略以：本案係台中市警察局交通隊逕行舉發受處分人凌浚文所有之車
    號ＯＤ─６２１０號自小客車，於九十二年三月十八日九時四十分許，在台中市
    ○○路上，因「在禁止臨時停車處所停車者（引擎熄火、司機離座）違規拖吊」
    ，受處分不服取締提出申訴，經原舉發機關函覆違規屬實，該站遂於九十二年五
    月九日以豐監稽違六三字第ＧＰ0000000號裁決書，裁處罰鍰新台幣九百
    元，於法並無不合等語。
二、本件異議人即受處分人凌浚文則以：交通隊所提之佐證相片中未有明顯之紅線，
    故並不能證明本車確有違規事實，且交通隊拖吊之行為可議，平時上班時間並未
    見有拖吊行為，若禁止停車的地方該執行拖吊，則為何台中市其餘禁止停車地點
    未見一併執行？爰聲明異議云云。
三、按汽車駕駛人在禁止臨時停車處所停車者，處新臺幣六百元以上一千二百元以下
    罰鍰，道路交通管理處罰條例第五十六條第一項第一款定有明文。復依違反道路
    交通管理事件統一裁罰標準表規定，小型車汽車駕駛人違反處罰條例第五十六條
    第一項第一款規定，於期限內繳納罰鍰者，處新臺幣九百元整，逾期者，另依裁
    罰標準表裁處。經查：本件受處分人凌浚文所有之車號ＯＤ─６２１０號自小客
    車，於九十二年三月十八日九時四十分許，因停放於台中市○○路上臨時停車處
    所，為台中市警察局交通隊依法舉發並執行拖吊等情，有前揭舉發通知單、違規
    停車照片一幀等在卷可稽。雖異議人辯稱：依舉發相片無法證明該地有禁止臨時
    停車之標線，惟據原舉發機關即台中市警察局於九十二年四月十五日以中市警交
    字第０９２００４１４４５號函說明：車號ＯＤ－６２１０自小客車確於該時、
    地在設有禁止臨時停車標線（禁止標線並無內外之分）處所違規停車無誤等語，
    是異議人於前揭時、地違規事實，可以認定。從而，受處分人既有前揭違規行為
    ，原處分機關據以援引上開規定，裁處受處分人罰鍰新台幣九百元，並無違誤。
    本件異議為無理由，應予駁回。
四、據上論斷，應依道路交通管理處罰條例第八十七條第二項、道路交通案件處理辦
    法第十九條，裁定如主文。
中      華      民      國    九十二    年      五      月   二十       日
                                        臺灣臺中地方法院交通法庭
            法  官  王  靜  秋
右正本證明與原本無異。
如不服本裁定應於送達後五日內向本院提出抗告狀。
                                            書記官
中      華      民      國    九十二    年     五     月   二十       日


司法院資訊處製作；財團法人民間司法改革基金會備份。
